【裁判字號】    97,抗,42
【裁判日期】    970212
【裁判案由】    假處分
【裁判全文】
臺灣高等法院高雄分院民事裁定            97年度抗字第42號
抗  告  人  乙○○
抗  告  人  甲○○
相  對  人  大眾商業銀行股份有限公司
法定代理人  丙○○
上列當事人間聲請假處分事件，抗告人對於中華民國96年11月21
日臺灣高雄地方法院96年度裁全字第14459 號裁定提起抗告，本
院裁定如下：
    主  文
抗告駁回。
抗告訴訟費用由抗告人負擔。
    理  由
一、按債權人就金錢請求以外之請求，欲保全強制執行者，得聲
    請假處分。假處分，非因請求標的之現狀變更，有日後不能
    強制執行，或甚難執行之虞者，不得為之。民事訴訟法第
    532 條定有明文。又假處分係保全強制執行方法之一種，原
    為在本案請求尚未經判決確定以前，預防將來債權人勝訴後
    ，因請求標的之現狀變更，有日後不能強制執行或甚難執行
    之虞者而設。至債權人聲請假處分所主張之權利，債務人對
    之有所爭執者，應於現在或將來有訴訟繫屬時，請求法院為
    本案之判決，以資解決，尚非聲請假處分時，應先解決之問
    題（最高法院69年台抗字第72號判例參照）。本件相對人即
    債權人在原審聲請主張案外人張倍彰即洋羊便利商店邀同案
    外人柯美雲擔任連帶保證人，於民國95年6 月20日向相對人
    借得新臺幣（下同）60萬元，並約定借款期間為95年6 月20
    日至98年6 月20日，分36期平均攤還本息，如一期不履行，
    視為全部到期。然張倍彰自95年9 月21日起即未繳納本息，
    借款視為全部到期。詎張倍彰不思清償債務，竟將坐落高雄
    市三民區○○○段覆鼎金小段1016地號土地，面積102 平方
    公尺，權利範圍二分之一及其上建號6200號建物，即門牌號
    碼高雄市○○區○○路357 巷3 號房屋（下稱系爭房地）贈
    與抗告人，顯有脫產之意圖，而有詐害相對人之情，相對人
    自得依民法第244 條第1 項聲請法院撤銷之。惟恐抗告人再
    將系爭房地所有權移轉或為其他處分行為，致請求之標的之
    現狀變更，日後有不能或甚難強制執行之虞，為保全強制執
    行，願供擔保，以補釋明之不足。乃請求就系爭房地於本案
    判決確定前，抗告人不得讓與、設定負擔，及其他一切處分
    行為。原審以相對人就其所主張之請求及假處分之原因，已
    提出本件借據、系爭房地登記謄本及異動索引而為釋明，復
    據陳明願供擔保以補釋明之不足，爰酌定相當擔保金額准許
    之，經核尚無不合。
二、抗告人雖以：抗告人與相對人間並無借貸關係，抗告人所共
    有之系爭房地，係抗告人向張倍彰所購買，因張倍彰係抗告
    人之胞兄，故以贈與登記代替買賣登記，惟雙方之法律關係
    仍為買賣。又抗告人與張倍彰之買賣行為既為有償行為，即
    無民法第244 條第1 項、第2 項撤銷權之適用，相對人對抗
    告人聲請假處分，於法無據。原審疏未詳查，遽予裁定准為
    假處分，實有未當等語指摘原裁定不當。惟查抗告人所述乃
    係對相對人聲請假處分所主張之權利有所爭執，應於現在或
    將來有訴訟繫屬時，請求法院為本案之判決，以資解決。抗
    告人執以抗告，自屬無理由，應予駁回。
三、據上論結，本件抗告為無理由，依民事訴訟法第495 條之1
    第1 項、第449 條第1 項、第95條、第78條、第85條第1 項
    前段，裁定如主文。
中    華    民    國    97    年    2     月    12    日
                              民事第三庭
                                  審判長法官  張國彬
                                  法      官  鄭月霞
                                  法      官  吳登輝
以上正本證明與原本無異。
本裁定不得再抗告。
中    華    民    國    97    年    2     月    13    日
                                  書  記  官  張明賢
                                                      q


司法院資訊處製作；財團法人民間司法改革基金會備份。
